【裁判字號】    91,上易,2851
【裁判日期】    920218
【裁判案由】    毒品危害防制條例
【裁判全文】
臺灣高等法院刑事判決                          九十一年度上易字第二八五一號
    上  訴  人  甲○○  男三十.
    即  被  告
右上訴人因毒品危害防制條例案件，不服臺灣桃園地方法院九十一年度易字第一一四
０號，中華民國九十一年八月十二日第一審判決（起訴案號：臺灣桃園地方法院檢察
署九十一年度偵字第九二五六號），提起上訴，本院判決如左：
    主  文
上訴駁回。
    事實及理由
一、本案經本院審理結果，認第一審以上訴人即被告甲○○犯毒品危害防制條例第十
    一條第一項之罪，判處有期徒刑四月，並諭知易科罰金折算之標準為三百元折算
    一日，扣案之毒品海洛因沒收銷毀，經核其認事用法及量刑均無不當，應予維持
    ，並引用第一審判決書記載之事實、證據及理由（如附件）。
二、被告上訴意旨仍否認持有第一級毒品海洛因犯行，辯稱扣案之海洛因係乙○○持
    有，且乙○○曾經承認毒品為其所有等語。經查：(1)證人乙○○於警訊及偵查中
    從未供稱扣案之海洛因為其所有，被告辯稱乙○○於偵查中曾承認海洛因為其所
    有乙節，已與卷證資料不符，無可採信。(2)證人乙○○在原審雖曾承認扣案之海
    洛因為其所有，然查乙○○於原審作證時，或稱扣案之海洛因為其所有，或又否
    認為其所有，供詞前後反覆不定（原審第三十一、三十二頁）；經原審法院將證
    人乙○○與被告隔離訊問時，乙○○無法回答其如何藏放海洛因，旋又否認扣案
    之海洛因為其所有，並供稱係因被告向其表示若不承認，兩人會被判共同持有等
    語（原審卷第三十三頁），而被告對此亦不否認（原審卷第三十四頁），由此可
    見乙○○於原審中顯係應被告之要求而為有利於被告之證述。而證人乙○○於本
    院調查時仍陳稱扣案之海洛因非其所有（本院卷第四十頁），且本院經被告及證
    人乙○○之同意，囑託法務部調查局實施測謊鑑定結果，「一、乙○○稱：查獲
    海洛因非其所有，經測試無情緒波動反應，研判未說謊。二、甲○○稱：查獲海
    洛因非其所有，經測試因其生理狀況不佳（自稱患有焦慮症），測試結果未予研
    判。」，有法務部調查局九十一年十二月三十日調科參字第０九一００七八四九
    五０號測謊報告書在卷可稽（本院卷第五十七頁）。綜合本案查獲之情節、證人
    乙○○數次之證述內容、及上開測謊鑑定結果以觀，扣案之海洛因顯非證人乙○
    ○所持有，證人乙○○於原審中關於扣案海洛因為其所有部分之證言，真實性亦
    顯然存疑，不足資為有利於被告之論據。(3)綜上所述，被告提起上訴，仍執陳詞
    空言否認犯罪，為無理由，應予駁回。
據上論斷，應依刑事訴訟法第三百七十三條、第三百六十八條，判決如主文。
本案經檢察官周志榮到庭執行職務。
中      華      民      國    九十二    年      二      月    十八      日
                               臺灣高等法院刑事第二十三庭
                                    審判長法  官 宋      祺
                                          法  官 王  淑  滿
                                          法  官 陳  坤  地
右正本證明與原本無異。
不得上訴。
                                          書記官 蔡  慧  娟
中      華      民      國    九十二    年      二      月    十八      日
附錄：本案論罪科刑法條全文
毒品危害防制條例第十一條第一項
持有第一級毒品者，處三年以下有期徒刑、拘役或新臺幣五萬元以下罰金。


司法院資訊處製作；財團法人民間司法改革基金會備份。
